臺灣臺北地方法院民事判決　　　　　　　94年度訴字第1362號
原　　　告　寶華商業銀行股份有限公司（原名：泛亞商業銀行
　　　　　　股份有限公司）
法定代理人　戊○○
訴訟代理人　丁○○
被　　　告　娛康電子科技股份有限公司
法定代理人　甲○○
被　　　告　乙○○
　　　　　　丙○○
上列當事人間請求清償借款事件，經台灣士林地方法院裁定移轉
管轄前來，本院於中華民國九十四年五月十九日言詞辯論終結，
判決如下：
    主    文
被告應連帶給付原告新台幣貳佰捌拾玖萬柒仟參佰捌拾參元、美
元貳萬伍仟捌佰壹拾伍點肆捌元，及各如附表所示之利息、違約
金。其中美元部分得依清償時原告外幣牌告賣出匯率折算新台幣
給付之。
訴訟費用由被告連帶負擔。
本判決於原告以新台幣壹佰貳拾伍萬捌仟元供擔保後，得假執行
。
    事實及理由
一、本件依兩造所簽訂之約定書第十三條第二項後段之約定，立
    約人因本約定書有關之一切債務涉訟時，合意以（空白）或
    台灣台北地方法院即本院為第一審管轄法院，本院就本件自
    有管轄權；又原告起訴時，被告娛康電子科技股份有限公司
    之法定代理人原為乙○○，嗣於民國94年1月6日變更為甲○
    ○，業據原告提出該公司變更登記表一件附在本院卷內可參
    ，並由原告具狀聲明由甲○○承受訴訟，核與民事訴訟法第
    175條、176條規定尚無不符；又按不變更訴訟標的，而補充
    或更正事實上或法律上之陳述者，非為訴之變更或追加。民
    事訴訟法第256條定有明文。查，原告起訴時所附附表中編
    號2部分記載原借款金額為美元200,000元，嗣於94年5月19
    日言詞辯論時更正為37,788元，核屬不變更訴訟標的，而補
    充或更正事實上之陳述，依上開規定，非為訴之變更；又被
    告均未於言詞辯論期日到場，核無民事訴訟法第386條所列
    各款情形，應依原告之聲請，由其一造辯論而為判決。均合
    先敘明。
二、原告主張：被告娛康電子科技股份有限公司（下稱娛康公司
    ）於92年10月31日邀同其餘被告乙○○及丙○○為連帶保證
    人，與其簽訂授信綜合額度契約，約定綜合額度新台幣（下
    同）七百萬元，動用期限一年（自92年10月31日起至93年10
    月31日），向其聲請一般週轉金貸款額度新台幣三百萬元及
    開發國外信用狀暨進口融資額度美金二十萬元。嗣被告娛康
    公司於92年11月3日申請動撥一般週轉金貸款新台幣三百萬
    元及於92年11月25日申請開發國外信用狀美金三萬七千七百
    八十八元。其借款條件如下：（一）一般週轉金貸款：(1)本
    金：到期一次清償。(2)利息：以每月為一期，利率按年息百
    分之七．八機動計算，利息自借款日按月繳付。(3)違約金：
    期間若有逾期償還本金、利息或本息之情形時，須按借款總
    餘額自應償還日起，逾期在六個月以內部分，照約定利率百
    分之十，逾期超過六個月部分，照約定利率百分之二十加付
    違約金。（二）開發國外信用狀暨進口融資部分：(1)本息均
    到期一次清償，利率依起息日原告牌告外幣貸款利率計付（
    即年息百分之六）。(2)違約金：按借款總餘額，自應償還日
    起，逾期在六個月以內部分，照約定利率百分之十，逾期超
    過六個月部分，照約定利率百分之二十加付違約金。詎被告
    娛康公司財務狀況惡化，到期並未完全清償國外信用狀項下
    款項，自93年6月30日起亦未清償一般週轉金貸款借款，依
    約定書第5條之約定，已喪失期限利益，所有借款視為全部
    到期。尚欠本金餘額新台幣二百八十九萬七千三百八十三元
    及美金二萬五千八百十五點四八元。被告乙○○及丙○○為
    連帶保證人，依法應負連帶清償之責，爰依消費借貸及連帶
    保證之法律關係，對被告請求連帶一次清償尚欠之本金及應
    付之利息、違約金，而提起本件訴訟等語。並聲明：除假執
    行擔保金額外，如主文第一項所示。
三、被告均未提出書狀作何聲明或陳述。
四、原告主張之事實，已據其提出授信綜合額度契約1件、約定
    書3件、動撥通知書（一般放款適用）、開發信用狀申請書
    、泛亞銀行國外部進口信用狀單據到達通知書、寶華商業銀
    行一般放款全部查詢單、寶華商業銀行一般放款放出查詢單
    （單筆明細）各1件為證，核屬相符，被告均未於言詞辯論
    期日到場，亦未提出書狀作何聲明或陳述，自堪信原告主張
    為真實。
五、按消費借貸之借用人應於約定期限內，返還與借用物種類、
    品質、數量相同之物，未定返還期限者，借用人得隨時返還
    ，貸與人亦得定一個月以上之相當期限，催告返還。民法第
    478條定有明文。又遲延之債務，以支付金錢為標的者，債
    權人得請求依法定利率計算之遲延利息。但約定利率較高者
    ，仍從其約定利率。當事人得約定債務人不履行債務時，應
    支付違約金。同法第233條第1項、第250條第1項亦分別明定
    。又連帶保證者，乃保證人與主債務人連帶負債務履行責任
    之保證，具有連帶債務之性質。又保證債務，除契約另有訂
    定外，包含主債務之利息、違約金、損害賠償及其他從屬於
    主債務之負擔；另連帶債務之債權人，得對債務人中之一人
    或數人，同時或先後請求全部或一部之給付，民法第739 條
    、第740條、第273條第1項分別定有明文。又以外國通用貨
    幣定給付額者，債務人得按給付時，給付地之市價，以中華
    民國通用貨幣給付之。但訂明應以外國通用貨幣為給付者，
    不在此限。民法第202條亦有明定。查，被告娛康公司既尚
    欠原告本金新台幣二百八十九萬七千三百八十三元及美金二
    萬五千八百十五點四八元，及如原告聲明（按即如附表）所
    示之利息、違約金，依約定並視為全部到期，其餘被告乙○
    ○及丙○○均為被告娛康公司之連帶保證人，自應就被告娛
    康公司上開借款負連帶清償之責。
六、從而，原告依消費借貸及連帶保證契約請求被告連帶給付借
    款新台幣二百八十九萬七千三百八十三元及美金二萬五千八
    百十五點四八元，及各如附表所示之利息、違約金，並聲明
    其中美元部分得依清償時原告外幣牌告賣出匯率折算新台幣
    給付之，為有理由，應予准許。
七、原告原名為泛亞商業銀行股份有限公司，嗣於九十三年三月
    十九日奉准改名為寶華商業銀行股份有限公司，業據提出經
    濟部函及財政部函各一件為證，自不影響其法人人格之同一
    性，併予敘明。
八、假執行之宣告：
    原告陳明願供擔保，請求宣告假執行，核無不合，茲酌定相
    當之擔保金額，予以准許。
九、訴訟費用負擔之依據：民事訴訟法第85條第2項。
中　　華　　民　　國　　94　　年　　5 　　月　　31　　日
                民事第三庭    法　    官　張明輝
以上正本係照原本作成
如對本判決上訴，須於判決送達後20日內向本院提出上訴狀
中　　華　　民　　國　　94　　年　　5 　　月　　31　　日
                     　　　　 法院書記官　周其祥
附表
